【裁判字號】    92,台上,1352
【裁判日期】    920320
【裁判案由】    違反著作權法等罪
【裁判全文】
最高法院刑事判決                              九十二年度台上字第一三五二號
    上  訴  人  靳自甦
    選任辯護人  魯寶文律師
右上訴人因違反著作權法等罪案件，不服台灣高等法院中華民國九十年九月六日第二
審判決（八十九年度上訴字第三九四四號，起訴案號：台灣士林地方法院檢察署八十
七年度偵字第一○六七、二○三七號），提起上訴，本院判決如左：
    主  文
上訴駁回。
    理  由
甲、違反著作權法部分：
按刑事訴訟法第三百七十七條規定：上訴於第三審法院，非以判決違背法令為理由，
不得為之。是提起第三審上訴，應以原判決違背法令為理由，係屬法定要件。如果上
訴理由係對原審已調查明確並於判決內論駁或說明之事項，徒憑己見重為事實上之爭
辯，或任意指摘，顯與法律規定得為第三審上訴理由之違法情形不相適合時，即應認
其上訴為違背法律上之程式，予以駁回。上訴意旨略稱：(1)上訴人係以一個盜拷錄影
帶後出租之行為，觸犯侵害著作財產權及出租猥褻錄影帶二罪名，應依想像競合犯從
一重處斷，原判決以上訴人所犯該二罪係犯意各別，而予以分論併罰，並無證據可憑
，又未說明理由，有適用法則不當及判決理由不備之違法。(2)上訴人於原審具狀表明
案發後因家庭環境壓力沉重，故極力否認犯罪，冀圖倖免，嗣已知認錯，願負全部刑
責，並請求宣告緩刑或處以得易科罰金之刑等語，原判決未予審酌，仍謂上訴人否認
全部犯罪，及以「被告犯後仍多方飾詞卸責未能坦承」而為量刑，復未敘明不予宣告
緩刑或量處得易科罰金刑度之理由，有認定事實與卷內資料不符、判決不載理由及調
查職責未盡之違法；爰請求體念上訴人之苦衷，減處為得易科罰金之刑或宣告緩刑云
云。
惟查：原判決維持第一審關於上訴人靳自甦違反著作權法部分之不當判決，改判仍論
處上訴人共同連續意圖出租而擅自以重製之方法侵害他人之著作財產權罪刑，係依憑
告訴人美商美國環球影片股份有限公司、美商派拉蒙影片股份有限公司、美商迪士尼
企業股份有限公司、美商時代華納娛樂公司、美商廿世紀福斯影片股份有限公司、美
商哥倫比亞影片股份有限公司之指訴，上訴人及共犯王建福（業經原審判刑確定）之
供述，證人張媽泰、陳昭融、盧文德、吳惠琪、白春正及調查人員任緯忠、葉可超之
證供，扣案之盜拷錄影帶、原判決附表四所載錄製工具及帳冊，卷附告訴人公司之權
利證明文件、搜索扣押證明筆錄、責付保管書、台北銀行士林分行函附存提款明細表
、檢舉筆錄、台灣士林地方法院八十六年度易字第二八九○號刑事判決等證據，為其
論罪之基礎，對於上訴人否認有違反著作權法犯行，認為不可採信，並予以指駁說明
，其推理論斷於證據法則並無違背。且依原判決事實之認定，上訴人係自民國（下同
）八十六年九月十五日起擅自以錄放影機盜拷重製告訴人公司享有著作財產權之錄影
帶，在其經營之店內出租牟利，另自同年十月間起，在其店內出租猥褻錄影帶予不特
定之會員觀看，分別為各該犯罪行為等情，上訴人之行為自與一行為觸犯數罪名之想
像競合犯之要件不合，原審以上訴人所犯違反著作權法及妨害風化罪行，犯意各別，
構成要件亦殊，而予以分論併罰，於法並無不合。又量刑之輕重，及是否宣告緩刑，
係實體法上賦予法院得為自由裁量之事項，原判決已說明其審酌量刑之情形，並在法
定刑度內而為量刑，無逾越法律規定範圍或濫用權限情事，自不得以原審未諭知緩刑
及未依上訴人之請求而為量刑，指為違背法令；另卷查上訴人雖於九十年四月十日具
狀坦承盜拷錄影帶犯行，嗣於原審九十年八月二十三日審判期日則否認重製錄影帶情
事，有各該書狀及原審審判筆錄可按，原判決理由載稱上訴人否認該犯行，與卷內訴
訟資料亦無不合。上訴意旨係對原審已調查明確並於判決內論駁或說明之事項，徒憑
己見重為事實上之爭辯，或任意指摘，自與法律規定得為第三審上訴理由之違法情形
不相適合。綜上說明，應認此部分上訴違背法律上之程式，予以駁回。本院既應為程
序上駁回上訴之判決，上訴人所請諭知緩刑或減輕其刑，無從斟酌，併此敘明。
乙、妨害風化部分：
按最重本刑為三年以下有期徒刑之罪之案件，經第二審判決者，不得上訴於第三審法
院，刑事訴訟法第三百七十六條第一款定有明文。本件上訴人因違反著作權法等罪案
件，其中妨害風化部分，原審係依八十八年四月二十一日修正前刑法第三百三十五條
第一項論處罪刑，查該罪之最重本刑為一年以下有期徒刑，依首開說明，既經第二審
判決，自不得上訴於第三審法院，上訴人竟對之提起上訴，顯為法所不許，應併予駁
回。
據上論結，應依刑事訴訟法第三百九十五條前段，判決如主文。
中      華      民      國    九十二    年      三      月     二十     日
                              最高法院刑事第十一庭
                                  審判長法官  呂  潮  澤
                                        法官  白  文  漳
                                        法官  陳  世  雄
                                        法官  孫  增  同
                                        法官  林  開  任
      右正本證明與原本無異
                                              書  記  官
中      華      民      國    九十二    年      三      月    二十五    日
                                                                       Ｋ

司法院資訊處製作；財團法人民間司法改革基金會備份。
